臺灣高雄地方法院民事裁定             100年度勞執字第24號
聲  請  人  吳瑋翰
相  對  人  黃瑞樺
            郭文村
上列當事人間請求勞資爭議執行裁定事件，本院裁定如下：
    主  文
高雄市政府民國一百年五月十日勞資爭議調解紀錄調解結論所載
：「資方黃瑞樺君及郭文村君分別同意連帶補償勞方吳瑋翰君補
償新台幣42萬元整，其中黃瑞樺君負責補償新台幣30萬元扣除已
給付24萬7 仟元及郭文村君負責補償新台幣12萬元整三方達成和
解，其給付方式由上述資方黃瑞樺君及郭文村君分別於民國100
年5 月31日前將連帶補償金額，匯入勞方指定之『吳瑋翰君：鳳
山新甲郵局00000000000000』帳戶收訖，資方如有遲延或未給付
，勞方得向民事法庭申請強制執行」於新台幣伍萬元之範圍內，
准予強制執行。
其餘聲請駁回。
    理  由
一、聲請意旨略以：兩造間因給付職災意外補償爭議，前經高雄
    市政府勞資爭議調解委員會調解，雙方並於民國100 年5 月
    10日調解成立，兩造合意由相對人連帶給付職業補償金新台
    幣（下同）42萬元，其中相對人黃瑞樺負責補償30萬元，扣
    除已給付之24萬7 仟元，應再給付5 萬3 仟元，相對人郭文
    村負責補償12萬元予聲請人。相對人黃瑞樺部分已給付完畢
    ，相對人郭文村部分尚有5 萬元未給付，該逾期未給付之5
    萬元部分，並應自100 年6 月1 日起至清償日止，按週年利
    率百分之5 加計法定遲延利息予聲請人。為此請求法院裁定
    准予強制執行等語。
二、按勞資爭議經調解成立或仲裁者，依其內容當事人一方負私
    法上給付之義務，而不履行其義務時，他方當事人得向該管
    法院聲請裁定強制執行並暫免繳裁判費，勞資爭議處理法第
    59條第1 項前段定有明文。又所謂調解成立，係指調解方案
    經勞資雙方同意並在調解紀錄簽名者而言，此觀同法第19條
    前段即明。從而，一方當事人以他方當事人不履行給付義務
    而向法院聲請強制執行者，以該給付事項業經勞資雙方同意
    並在調解紀錄簽名而調解成立者為限，如非屬經調解成立之
    給付內容，依法自不得准予強制執行。次按民法第273 條規
    定，連帶債務之債權人，得對於債務人中之一人或數人或其
    全體，同時或先後請求全部或一部之給付；連帶債務未全部
    履行前，全體債務人仍負連帶責任。
三、經查：本件聲請人主張之勞資爭議，業經高雄市政府依勞資
    爭議處理法規定作成調解方案(一)，並經勞資爭議雙方同意在
    調解紀錄簽名，此有聲請人提出之高雄市政府100 年5 月17
    日高市府四維勞關字第1000050990號函及所附之勞資爭議調
    解紀錄在卷可稽，依該次調解記錄所示，足認兩造確就願連
    帶給付聲請人如主文所示款項成立調解。又相對人黃瑞華部
    分雖已給付完畢，惟相對人郭文村部分尚有5 萬元未給付，
    而相對人2 人既已於上開調解紀錄簽名，同意就如主文所示
    款項負連帶給付責任，依前開民法第273 條之規定，相對人
    2 人就相對人郭文村尚未給付之5 萬元部分，自仍應負連帶
    給付責任。是聲請人以相對人2 人未依上開調解方案履行其
    義務，據以聲請裁定強制執行，經核與首揭規定並無不合，
    應予准許。至於聲請人另請求：「自民國100 年6 月1 日起
    至清償日止，按週年利率5%計算之利息」部分，並非前開調
    解方案所記載經兩造同意並簽名之給付事項，即非屬經調解
    成立之給付內容，揆諸前揭說明，聲請人此部分之聲請，於
    法不合，應予駁回。
四、據上論結，依勞資爭議處理法第59條第1 項前段，裁定如主
    文。
中    華    民    國   100    年    8     月    17    日
                  民事第三庭  法  官  洪能超
以上正本依照原本作成。
如不服本裁定，應於裁定送達後10日內，以書狀向本院提出抗告
，並繳納抗告費新臺幣1千元。
中    華    民    國   100    年    8     月    17    日
                              書記官  火秋予